# 2010 企业实行新准则，长投投资

提问人：lkr4195 时间：2011-02-15 16:54:00
2010 企业实行新准则， 2009 年末长期投资100%子公司初始投资成本 1000 万，损益调整 200 万，账面成本共计 1200 万。实行新准则是直接按 1200 万作为长期投资的账面成本，还是冲销 200 万按 1000 万做为新的投资成本？ 解答 3 的征求意见稿时好像是按 1200 。 盼解答，多谢。

回答人：chenyiwei
根据解释 1 号第七条处理。需进行追溯调整，视同当初取得投资时即按照新准则规定的成本法进行初始计量和后续计量。 解释 3 号征求意见稿中关于首次执行日成本调整的内容后来在正式发布时被删除了。